【裁判字號】    98,上,1245
【裁判日期】    981216
【裁判案由】    撤銷股東會決議
【裁判全文】
臺灣高等法院民事裁定                  98年度上字第1245號
上  訴  人  明昱技術顧問股份有限公司
法定代理人  甲○○
訴訟代理人  高宏文律師
被  上訴人  乙○○
上列當事人間撤銷股東會決議事件，上訴人對於中華民國98年10
月30日臺灣臺北地方法院98年度訴字第1217號判決提起上訴，本
院裁定如下：
    主  文
上訴人應於收受本裁定正本送達翌日起七日內補繳第二審裁判費
新臺幣貳萬壹仟伍佰零貳元。
被上訴人應於收受本裁定正本送達翌日起七日內補繳第一審裁判
費新臺幣壹萬肆仟參佰參拾伍元。
    理  由
一、按「訴訟標的之價額不能核定者，以第466條所定不得上訴
    第三審之最高利益額數加十分之一定之」，民事訴訟法第77
    條之12定有明文。「對於財產權訴訟之第二審判決，如因上
    訴所得受之利益，不逾新臺幣一百萬元者，不得上訴。前二
    項所定數額，司法院得因情勢需要，以命令減至新臺幣五十
    萬元，或增至一百五十萬元」，民事訴訟法第466條第1、3
    項定有明文。再者，民事訴訟法第466條第1項所定上訴第三
    審之利益額數，提高為150萬元，民國91年1月29日司法院（
    91）院台廳民一字第03075號函釋要旨參照。公司股東請求
    撤銷股東會決議之訴，屬於財產權訴訟，其訴訟標的價額，
    應以原告如獲勝訴判決所得受之客觀上利益定之。且訴訟標
    的之價額不能核定者，以同法第466條所定不得上訴第三審
    之最高利益額數加十分之一定之，此觀同法第77條之12規定
    自明。又「上訴不合法者，第二審法院應以裁定駁回之。但
    其情形可以補正者，審判長應定期間先命補正」，民事訴訟
    法第444條第1項定有明文。
二、經查，本件被上訴人起訴請求撤銷上訴人於98年2月17日在
    臺北市○○○路○段390號10樓之6召集之98年度第1次臨時股
    東大會中關於改選董事、監察人之決議。經原法院判決被上
    訴人勝訴，上訴人乃提起第二審上訴。核本件訴訟標的並非
    對於親屬關係及身分上之權利有所主張，自屬因財產權而涉
    訟，而應依民事訴訟法第77條之13規定徵收裁判費，惟兩造
    倘獲勝訴，所受利益之客觀價值並不明確，依卷內資料亦難
    以估算，兩造復未提出得以計算之方法及證據，是應認本件
    訴訟標的之價額為不能核定，揆諸前開規定，應核定訴訟標
    的價額為新臺幣（下同）1,650,000元，而應徵收第一審裁
    判費17,335元及第二審裁判費26,002元，查被上訴人於起訴
    時已繳納第一審裁判費3,000元（見原法院卷第1頁），上訴
    人則於上訴時繳納第二審裁判費4,500元（見本院卷第8頁背
    面），是被上訴人尚有第一審裁判費14,335元、上訴人尚有
    第二審裁判費21,502元未據繳納，茲限兩造於收受本裁定正
    本送達翌日起7日內，如數向本院補繳。爰裁定如主文。
中    華    民    國    98    年    12    月    16    日
                    民事第十四庭
                        審判長法  官  林金村
正本係照原本作成。
命補繳裁判費部分，不得抗告。
就核定訴訟標的價額部分如不服本裁定，應於收受送達後10日內
向本院提出抗告狀，並應繳納抗告費新台幣１千元。
中    華    民    國    98    年    12    月    16    日
                              書記官  蕭進忠

司法院資訊處製作；財團法人民間司法改革基金會備份。
